臺灣基隆地方法院民事裁定  
110年度監宣字第26號
聲   請   人    楊淑貞  

代   理   人    趙友貿律師
複  代 理 人    潘允祥律師
受監護宣告人    劉鑽緒  

上列聲請人聲請准許處分受監護宣告人之財產事件，本院裁定如
下：
    主      文
准聲請人代為處分受監護宣告人劉鑽緒（男、民國0年0月0日生
、身分證統一編號：Z000000000號）所有如附表所示之不動產。
聲請費用由受監護宣告人劉鑽緒負擔。
    理    由
一、聲請意旨略以：聲請人為相對人即受監護宣告人之姪女，相
    對人前經本院以108年度監宣字第172號裁定宣告為受監護宣
    告人，並選定聲請人為其監護人，茲因受監護宣告人在宜蘭
    每月生活費約達新台幣（下同）2萬餘元，扣除其每月終身
    俸1萬餘元，尚1萬餘元差額須由受監護宣告人之存款支應，
    惟其銀行存款現已不足支應此開銷，又其雖有附表所示不動
    產但因該房屋屋況不佳，其亦無多餘資金整理該房屋以出租
    方式獲得收入，是為受監護宣告人之利益，爰依民法第1101
    條第2項第1款之規定，聲請裁定准予處分受監護宣告人所有
    如附表所示之不動產以供其生活上所需等語。二、按監護人
    對於受監護人之財產，非為受監護人之利益，不得使用、代
    為或同意處分；監護人代理受監護人購置或處分不動產行為
    ，非經法院許可，不生效力；上開規定於成年人之監護準用
    之，民法第1101條第1項、同條第2項第1款及第1113條分別
    定有明文。
三、查聲請人上開主張，業據其提出附表所示房屋屋況照片8張
    、郵政匯款單據數份、春霖服務有限公司看護費代收轉付收
    據數份、受監護宣告人郵局存摺明細及基隆市稅務局109年
    房屋稅繳款書為證，並經本院依職權調閱108年度監宣字第1
    72號家事卷宗查核屬實，自堪信聲請人之主張為真實。本院
    審酌受監護宣告人本有生活費用需固定支出，且其存款確已
    花費殆盡，故有處分受監護宣告人所有如附表所示之不動產
    之必要。從而，聲請人聲請本院許可其代理處分受監護宣告
    人劉鑽緒如附表所示之不動產，核與劉鑽緒之利益相符，依
    法即無不合，應予准許。四、末按監護人應以善良管理人之
    注意，執行監護職務。又監護人於執行監護職務時，因故意
    或過失，致生損害於受監護宣告之人者，應負賠償之責。再
    法院於必要時，得命監護人提出監護事務之報告、財產清冊
    或結算書，檢查監護事務或受監護宣告之人之財產狀況。民
    法第1113條準用同法第1100條、第1109條第1項、第1103條
    第2項規定均有明示，則本件聲請人即監護人代為處分受監
    護人劉鑽緒之不動產，就處分之財產應妥適管理及使用，併
    予敘明。
五、依家事事件法第164條第2項，裁定如主文。
中　　華　　民　　國　　110 　年　　4 　　月　　29　　日
                   家事法庭     法  官　黃永定  
以上正本係照原本作成。
如對本裁定抗告須於裁定送達後10日內向本院提出抗告狀。
中　　華　　民　　國　　110 　年　　4 　　月　　29　　日
                                書記官　佘筑祐
附表：
種類 門牌號碼 權利範圍 建物 基隆市○○區○○○路000巷00弄00號 全部